【裁判字號】    89,訴,871
【裁判日期】    890731
【裁判案由】    毒品危害防制條例
【裁判全文】
臺灣桃園地方法院刑事判決                          八十九年度訴字第八七一號
    公  訴  人  臺灣桃園地方法院檢察署檢察官
    被      告  甲○○
右列被告因毒品危害防制條例案件，經檢察官提起公訴（八十九年度毒偵字第二八四
三號），本院判決如左：
    主  文
甲○○連續施用第貳級毒品，累犯，處有期徒刑捌月，扣案之第壹級毒品海洛因微量
，沒收併銷燬之；又連續施用第壹級毒品，累犯，處有期徒刑拾月，扣案第貳級毒品
安非他命壹小包（毛重肆點伍公克），沒收併銷燬之。應執行有期徒刑壹年伍月。扣
案之第壹級毒品海洛因微量、第貳級毒品安非他命壹小包（毛重肆點伍公克），均沒
收併銷燬之。
    事  實
一、甲○○曾有竊盜、妨害自由、妨害兵役、違反麻醉藥品管理條例、違反電信法等
    犯罪前科，其中於民國八十三年間分別因違反妨害兵役治罪條例及麻醉藥品管理
    條例案件，經本院分別於八十三年九月二日及八十四年二月四日分別判處有期徒
    刑七月及一年確定，並接續執行此二罪刑，甫於八十五年八月一日縮刑期滿執行
    完畢，並曾因施用第一級毒品海洛因、第二級毒品安非他命案件，經本院裁定送
    臺灣桃園勒戒所觀察、勒戒後，認有繼續施用毒品之傾向，再以八十八年度毒聲
    字第一一一六號裁定令入戒治處所施以強制戒治一年，嗣因無繼續戒治之必要，
    而裁定停止戒治，所餘戒治期間付保護管束，於八十九年四月九日期滿，由臺灣
    桃園地方法院檢察署檢察官於八十九年五月九日以該署八十八年度偵緝字第八二
    六號、八十九年度戒偵字第二七八號處分不起訴確定。猶不知悔改，嗣又各基於
    施用毒品海洛因與安非他命之概括犯意，自八十九年五月九日起至同年月十三日
    止，連續在桃園縣龍潭鄉不詳姓名友人住處，各施用第一級毒品海洛因與第二級
    毒品安非他命多次。嗣於八十九年五月十五日，在桃園縣桃園市○○街與益壽八
    街口為警查獲，並當場扣得甲○○所有第一級毒品海洛因微量、第二級毒品安非
    他命一小包（毛重四點五公克）。
二、案經桃園縣警察局警察局平鎮分局報請臺灣桃園地方法院檢察署檢察官偵查起訴
    。
    理  由
一、右開犯罪事實，迭據被告甲○○坦承不諱，另被告為警查獲並製作警訊筆錄後所
    採集尿液，經送驗結果，確呈安非他命與嗎啡陽性反應無誤，此有桃園縣衛生局
    不法藥物尿液檢定書一份附卷可考，且有如事實欄所載之第一級毒品海洛因、第
    二級毒品安非他命扣案可資佐證，足徵被告自白與事實相符。又被告前因施用第
    一級毒品海洛因、第二級毒品安非他命案件，經本院裁定送臺灣桃園勒戒所觀察
    、勒戒後，認有繼續施用毒品之傾向，再以八十八年度毒聲字第一一一六號裁定
    令入戒治處所施以強制戒治一年，嗣因無繼續戒治之必要，而裁定停止戒治，所
    餘戒治期間付保護管束，於八十九年四月九日期滿，由臺灣桃園地方法院檢察署
    檢察官於八十九年五月九日以該署八十八年度偵緝字第八二六號、八十九年度戒
    偵字第二七八號處分不起訴確定，有不起訴處分書在卷足憑。其於五年後再犯毒
    品危害防制條例第十條之罪，並經本院以八十九年度毒聲字第四○七二號裁定令
    入戒治處所施以強制戒治一年，有本院八十九年度毒聲字第四○七二號裁定附卷
    可參，被告罪證明確，應予依法論科。
二、核被告所為，係犯毒品危害防制條例第十條第一項之施用第一級毒品罪及同條例
    第十條第二項之施用第二級毒品罪。被告持有第一級毒品海洛因及第二級毒品安
    非他命，既意在供己施用，其持有海洛因與安非他命之低度行為皆應為施用之高
    度行為吸收，均不另論罪。被告先後多次施用第一級毒品海洛因與第二級毒品安
    非他命之行為，均時間緊接，犯罪構成要件相同，各顯係基於概括犯意為之，均
    應依連續犯規定以一罪論，並各依法加重其刑。其所犯上開二罪之間，犯意各別
    ，行為互殊，應予分論併罰。第查被告甲○○曾有如事實欄所載之犯罪前科與執
    行紀錄，有臺灣桃園地方法院檢察署刑案資料查註紀錄表及台灣高等法院被告全
    國前案紀錄表各一份附卷足按，其於五年以內再犯本案有期徒刑以上之罪，係屬
    累犯，依法應加重遞其刑。爰審酌被告曾有如事實欄所載之犯罪紀錄，品行不佳
    ，且前因施用毒品，經觀察、勒戒後，又於五年內再犯施用毒品犯行，戕害己身
    ，顯無悔改之意及犯後坦承犯行之態度等一切情狀，量處如主文所示之刑並定其
    應執行之刑，以資懲儆。至於扣案之第一級毒品海洛因微量、第二級毒品安非他
    命一小包（毛重四點五公克），均係查獲之毒品，應依毒品危害防制條例第十八
    條第一項前段規定，宣告沒收銷燬之。
據上論斷，應依刑事訴訟法第二百九十九條第一項前段，毒品危害防制條例第十條第
一項、第二項、第十八條第一項前段，刑法第十一條、第五十六條、第四十七條、第
五十一條第五款，判決如主文。
本案經檢察官呂理銘到庭執行職務。
中      華      民      國    八十九    年      七      月    三十一    日
                                臺灣桃園地方法院刑事第二庭
                                      法  官  陳  世  博
右正本證明與原本無異。
如不服本判決，應於判決送達後十日內，向本院提出上訴狀。
                                      書記官  楊  惠  如
中      華      民      國    八十九    年              月              日
附論罪科刑依據之法條：
毒品危害防制條例第十條第一項：
毒品危害防制條例第十條第二項：


司法院資訊處製作；財團法人民間司法改革基金會備份。
